臺灣宜蘭地方法院民事裁定               100年度護字第14號
聲  請  人  宜蘭縣政府
法定代理人  林聰賢
送達代收人  吳健義
受 安置 人  林文龍
上列當事人間聲請延長保護安置事件，本院裁定如下：
    主  文
受安置人林文龍自民國100年7月10日11時起繼續保護安置參個月
。
聲請程序費用新臺幣壹仟元由聲請人負擔。
    理   由
一、聲請意旨略以：林文龍於民國100年3月13日晚間8時許自行
    前往國立陽明大學附設醫院（下稱陽明醫院）急診室求診，
    表示其頭部暈眩、腳部輕微挫傷、雙腳膝蓋疑因跌倒致傷、
    左腳拇指傷口癒合情況不佳，經醫院醫師評估需進行手術，
    以免細胞壞死範圍擴大；嗣林文龍術後無法自行離院，遂由
    陽明醫院社工員通報宜蘭縣政府，經訪視評估後，林文龍59
    歲，為一肢體障礙輕度身心障礙者，亦為中低收入戶身分領
    有身障生活津貼每月新臺幣3,000元，雖登記已婚，卻表示
    未見過妻子，且無生育子女，其父母及兄長均已過世，尚有
    1名姊姊，然長期以來與林文龍情感互動疏離；為維護身心
    障礙者之利益，聲請人於100年4月7日上午11時許將林文龍
    予以緊急安置，並聲請法院准予繼續保護安置，案經本院以
    100年度護字第9號裁定林文龍自100年4月10日11時起繼續保
    護安置3個月在案；評估林文龍目前健康情形尚不宜返回社
    區獨自生活，爰依身心障礙者權益保障法第80條第1項規定
    ，聲請准予延長保護安置林文龍3個月等語。
二、按對身心障礙者不得有下列行為：遺棄、身心虐待、限制其
    自由、留置無生活自理能力之身心障礙者於易發生危險或傷
    害之環境、利用身心障礙者行乞或供人參觀、強迫或誘騙身
    心障礙者結婚、其他對身心障礙者或利用身心障礙者為犯罪
    或不正當之行為。身心障礙者遭受第75條各款情形之一者，
    情況危急非立即給予保護、安置或其他處置，其生命、身體
    或自由有立即之危險或有危險之虞者，直轄市、縣（市）主
    管機關應予緊急保護、安置或為其他必要之處置。第78條身
    心障礙者之緊急保護安置，不得超過72小時；非72小時以上
    之安置，不足以保護身心障礙者時，得聲請法院裁定繼續保
    護安置。繼續保護安置以3個月為限；必要時，得聲請法院
    裁定延長之。身心障礙者權益保障法第75條、第78條第1項
    、第80條第1項分別定有明文。
三、聲請人主張之前開事實，業據其提出身心障礙保護個案延長
    安置法庭報告書、本院民事裁定各1件為證，堪認屬實。本
    院認林文龍為身心障礙者，且其親友支持系統薄弱，無適當
    之親友可協助照顧，非予延長安置不足以保護受安置人。從
    而，聲請人依前揭法律規定，聲請裁定將受安置人延長保護
    安置3個月，於法尚無不合，應予准許。
四、依身心障礙者權益保障法第80條第1項、非訟事件法第21條
    第1項，裁定如主文。
中    華    民    國   100    年    7     月    8     日
                  臺灣宜蘭地方法院家事法庭
                      法  官  周健忠
以上正本與原本無異。
如不服本裁定，應於裁定送達後10日內向本院提出抗告狀（應附
繕本）。
中    華    民    國   100    年    7     月    8     日
                      書記官  邱美龍